臺灣彰化地方法院刑事判決
110年度易字第581號
公  訴  人  臺灣彰化地方檢察署檢察官
被      告  張原昌


上列被告因加重竊盜案件，經檢察官提起公訴（110年度偵字第6
784號），本院判決如下：
    主  文
張原昌犯攜帶兇器竊盜罪，處有期徒刑捌月。未扣案之馬達壹個
沒收，於全部或一部不能沒收或不宜執行沒收時，追徵其價額。
    犯罪事實
一、張原昌於民國110年5月6日凌晨3時44分許，騎乘車牌號碼00
    0-000號普通重型機車行經彰化縣○○市○○路0段000號工地時
    ，竟意圖為自己不法之所有，持客觀上足供兇器使用之工具
    ，將水管鋸斷後竊取鄭智文所有之馬達1個（價值新臺幣【
    下同】4,000元），得手後即離去。嗣經警方調閱監視器畫
    面後，始循線查獲上情。
二、案經彰化縣警察局員林分局報請臺灣彰化地方檢察署檢察官
    偵查起訴。　　
    理  由
一、以下本案所引用被告以外之人於審判外之言詞或書面陳述，
    而不符合刑事訴訟法第159條之1至第159條之4之規定者，均
    經本院於審理時當庭直接提示而為合法之調查，檢察官及被
    告均不爭執其證據能力，本院審酌前開證據作成或取得之情
    況，並無非法或不當取證之情事，亦無顯不可信之狀況，故
    認為適當而均得作為證據。是前開證據，依刑事訴訟法第15
    9條之5之規定，皆具有證據能力，先予敘明。
二、訊據被告張張原昌矢口否認有何上開犯行，辯稱：伊係到該
    工地上廁所，而非竊取被害人所有之馬達云云。惟查：
　㈠上開犯罪事實，業據證人即被害人鄭智文於警詢中證述明確
    （見偵卷第17至20頁），並有監視器光碟、翻拍照片、車輛
    詳細資料報表等（見偵卷第21至33頁）在卷可參，是此部分
    之事實，堪以認定。
　㈡被告雖以前詞置辯，然依臺灣彰化地方檢察署檢察官之勘驗
    筆錄略以（見偵卷第81至82頁）：
　　⒈110年5月6日凌晨3時42分35秒：嫌疑人騎乘機車至被害人
      工地前停放。
　　⒉110年5月6日凌晨3時42分53秒：嫌疑人下車，走進工地內
      ，並自第二根柱筋前低頭查看。
　　⒊110年5月6日凌晨3時43分12秒：嫌疑人走近第二根柱筋低
      頭查看。並以右手翻定地下物品。
　　⒋110年5月6日凌晨3時43分23秒：嫌疑人走回停放機車處，
      打開機車置物箱，做出取物動作後關上置物箱，並走回第
      二根柱筋前兩腳蹲下，手部在第二根柱筋下方之白色物體
      附近移動。
　　⒌110年5月6日凌晨3時44分44秒：嫌疑人起身返回機車停放
      處，打開機車置物箱右手進出置物箱後即將置物箱關上，
      又回到第二根柱筋前查看白色物體後雙腳蹲下。
　　⒍110年5月6日凌晨3時45分22秒：嫌疑人起身，地上物體遭
      嫌疑人雙手抬起，嫌疑人將物體放置在腳踏墊後騎乘機車
      離去。
　　清楚可見被告有蹲下取物，並將物品放置機車腳踏墊之動作
    ，核與上開行竊情節相符；而本案經被害人發現後即報警處
    理，經警調閱周遭監視器比對後，發覺被告乙情，復有員警
    職務報告（見偵卷第59頁）在卷可佐，足認本案竊盜犯行確
    係被告所為甚明。至其前開所辯，顯屬卸責之詞，不足採信
    。
　㈢綜上所述，被告所辯，顯係臨訟卸責之詞，不足為採，此外
    ，尚有現場照片（見偵卷第35至37頁）在卷可參，從而，被
    告上開犯行，事證明確，堪以認定，應予依法論科。　
三、按刑法第321條第1項第3款之攜帶兇器竊盜罪，係以行為人
    攜帶兇器竊盜為其加重條件，此所謂兇器，其種類並無限制
    ，凡客觀上足以對人之生命、身體、安全構成威脅，具有危
    險性之兇器均屬之，且只須行竊時攜帶此種具有危險性之兇
    器為已足，並不以攜帶之初有行兇之意圖為必要（最高法院
    79年台上字第5253號判例要旨參照）。經查，遭竊之馬達與
    水管相連，需鋸斷水管後始得竊取等情，業經證人即被害人
    鄭智文於警詢中證述在卷（見偵卷第18頁），是被告行竊時
    所持之工具，既足以鋸斷水管，足見該工具質地堅硬，顯具
    攻擊性及破壞性，如以之攻擊人之身體，將對人之生命、身
    體、安全構成威脅，在客觀上顯然具有危險性，應屬兇器無
    訛。是核被告張原昌所為，係犯刑法第321條第1項第3款之
    攜帶兇器竊盜罪。爰審酌被告不思循正途賺取財物反為本件
    竊盜犯行，破壞社會治安，並影響他人財產之安全，惡性非
    輕，且衡以其犯後否認犯行之犯後態度，暨其犯罪手段、生
    活狀況、所造成之損害及智識程度為國中畢業等一切情況，
    量處如主文所示之刑，以資儆懲。
四、被告所竊得之馬達1個，雖未扣案，然屬被告犯罪所得，仍
    應依刑法第38條之1第1項前段宣告沒收，於全部或一部不能
    沒收或不宜執行沒收時，爰依同條第3項規定，追徵其價額
    。
據上論斷，應依刑事訴訟法第299條第1項前段，刑法第321條第1
項第3款、第38條之1第1項前段、第3項，刑法施行法第1條之1 
第1項，判決如主文。
本案經檢察官陳立興提起公訴，檢察官劉欣雅到庭執行職務。
中　　華　　民　　國　　110 　年　　10　　月　　27　　日
                  刑事第四庭    法  官   林怡君
以上正本證明與原本無異。
如不服本判決應於收受判決後20日內向本院提出上訴書狀，並應
敘述具體理由；其未敘述上訴理由者，應於上訴期間屆滿後20日
內向本院補提理由書（均須按他造當事人之人數附繕本）「切勿
逕送上級法院」。
告訴人或被害人對於判決如有不服具備理由請求檢察官上訴者，
其上訴期間之計算係以檢察官收受判決正本之日期為準。　　　
中　　華　　民　　國　　110 　年　　10　　月　　27　　日
                               書記官   楊憶欣
附錄本案論罪科刑法條：
刑法第321條
犯前條第1項、第2項之罪而有下列情形之一者，處6月以上5年以
下有期徒刑，得併科50萬元以下罰金：
一、侵入住宅或有人居住之建築物、船艦或隱匿其內而犯之。
二、毀越門窗、牆垣或其他安全設備而犯之。
三、攜帶兇器而犯之。
四、結夥三人以上而犯之。
五、乘火災、水災或其他災害之際而犯之。
六、在車站、港埠、航空站或其他供水、陸、空公眾運輸之舟、
    車、航空機內而犯之。
前項之未遂犯罰之。